【裁判字號】    99,附民,164
【裁判日期】    990621
【裁判案由】    請求賠償損害
【裁判全文】
臺灣桃園地方法院刑事附帶民事訴訟判決  99年度附民字第164號
原      告  甲○○
            丙○○
被      告  乙○○
上列被告因本院99年度訴字第130 號誣告等案件，經原告等提起
附帶民事訴訟請求損害賠償，本院判決如下：
    主      文
原告之訴及假執行之聲請均駁回。
    事實及理由
一、原告方面：聲明及主張均如附件所載。
二、被告方面：未為任何聲明或主張。
三、按「提起附帶民事訴訟，應於刑事訴訟起訴後第二審辯論終
    結前為之；但在第一審辯論終結後提起上訴前，不得提起」
    ，刑事訴訟法第488 條定有明文。次按所謂「附帶民事訴訟
    」原本為民事訴訟程序，為求程序之便捷，乃附帶於刑事訴
    訟程序，一併審理及判決；申言之，在刑事訴訟中，因有訴
    訟程序可資依附，是以隨時可以提起附帶民事訴訟；若在辯
    論終結後，已無訴訟可言，自不得再行提起附帶民事訴訟，
    「須待提起上訴後，案件繫屬於第二審時，始有訴訟程序可
    資依附，始得再行提起附帶民事訴訟」，前開刑事訟法第48
    8 條規定其故在此（臺灣高等法院暨所屬法院92年法律座談
    會刑事類提案第35號審查意見參照）。又法院認為原告之訴
    不合法或無理由者，應以判決駁回之，刑事訴訟法第502 條
    第1 項，亦定有明文。
四、經查，本件被告乙○○所涉本院99年度訴字第130 號誣告等
    案件，業經本院合議庭於民國99年3 月31日辯論終結，嗣於
    99年4 月16日判決終結，其後被告乙○○於99年5 月4 日具
    狀提起上訴，該案乃於99年6 月1 日繫屬臺灣高等法院等情
    ，此有臺灣高等法院被告前案紀錄表、本院刑事科辦案進行
    簿等件在卷可稽。茲原告甲○○、丙○○等人於99年4 月26
    日始行具狀向本院提起本件附帶民事訴訟，並經本院於同年
    4 月29日收受原告上揭起訴狀，此有原告起訴狀暨其上之本
    院收狀戳印文附卷可參，則原告二人向本院提起刑事附帶民
    事訴訟之時點，係在本院第一審辯論終結即99年3 月31日至
    被告乙○○提起上訴之日即99年5 月4 日之間，顯違刑事訴
    訟法第488 條但書之規定，參諸前揭說明，原告等人提起本
    件刑事附帶民事訴訟顯非合法，原告之訴自應予以駁回，其
    假執行之聲請，亦失所依據，爰併予駁回之。
五、依刑事訴訟法第488 條但書、第502 條第1 項，判決如主文
    。
中    華    民    國    99    年    6     月    21    日
                  刑事第四庭    審判長法  官  袁雪華
                                      法  官  林宜靜
                                      法  官  張宇葭
以上正本證明與原本無異。
對於本判決如不服非對刑事判決上訴時不得上訴並應於送達後10
日內，向本院提出上訴狀。
                                      書記官  高  平
中    華    民    國    99    年    6     月    22    日

司法院資訊處製作；財團法人民間司法改革基金會備份。
